臺灣臺北地方法院交通裁定　　　　　　96年度交聲字第1547號
原處分機關　臺北市交通事件裁決所
異 議 人即
受 處分 人　甲○○
上列異議人即受處分人因違反道路交通管理處罰條例案件，對於
臺北市交通事件裁決所於中華民國九十六年十一月二十七日所為
之處分（原處分案號：北市裁二字第裁二二—ＡＥＷ三０三０三
一號）聲明異議，本院裁定如下：
    主  文
原處分撤銷。
甲○○不罰。
    理  由
一、按汽車駕駛人在設有禁止臨時停車標誌、標線處所臨時停車
    者，處新臺幣（下同）三百元以上六百元以下罰鍰，道路交
    通管理處罰條例第五十五條第三款定有明文。
二、本件異議人即受處分人甲○○於民國（下同）九十六年九月
    二十八日十七時二十分許，駕駛車牌號碼三三六六—ＥＱ號
    自用小客車，沿臺北市○○路由西往東方向行駛時，在繪有
    禁止臨時停車標線（紅線）之臺北市○○路十二號旁單行道
    臨時停車，經臺北市政府警察局信義分局交通分隊警員李天
    生以異議人有違反道路交通管理處罰條例第五十五條第三款
    之違規行為，而掣發臺北市政府警察局北市警交字第ＡＥＷ
    三０三０三一號舉發違反道路交通管理事件通知單（以下簡
    稱「舉發通知單」）予以告發。嗣異議人於應到案日期前即
    九十六年十二月十四日，向原處分機關提出申訴，經原處分
    機關函請舉發單位調查結果，仍認異議人確有前述違規行為
    ，故於九十六年十一月二十七日，依道路交通管理處罰條例
    第五十五條第三款、違反道路交通管理事件統一裁罰基準及
    處理細則第四十三條、第四十四條、第六十七條之規定，裁
    處受處分人三百元之罰鍰。
三、異議人異議意旨略以：伊於上開時地駕駛前揭車輛，因一輛
    大型工程車違規闖越雙黃線，故向右方閃避，並將車輛停放
    在繪有禁止臨時停車標線（紅線）之路段以手機拍照及報警
    處理，該大型工程車之駕駛人下車向其道歉後隨即離去，惟
    伊尚未駕車離開之際，恰有車牌號碼九九六七－ＤＧ休旅車
    又自後方擦撞伊車輛左後方葉子板，伊為保持現場原狀，始
    停留於該處靜待警方到場處理，並非故意在設有禁止臨時停
    車標線之路段臨時停車，因此聲明異議，請求撤銷原處分等
    語。
四、經查：
  (一)異議人辯稱其係因一輛大型工程車違規闖越雙黃線，故向右
    方閃避，並將車輛停放在繪有禁止臨時停車標線（紅線）之
    路段以手機拍照及報警處理，惟於尚未離去之際又遭車牌號
    碼九九六七－ＤＧ休旅車自後方擦撞其車左後方葉子板，其
    始停留於現場靜待警方處理等語，業據其提出手機照片二張
    為證，並經本院於九十六年十二月二十日當庭勘驗異議人之
    手機，勘驗結果為：「異議人手機內有照片兩張，第一張照
    片時間為九十六年九月二十八日下午五時八分，是紅色大型
    車輛，車號不明，第二張照片時間為九十六年九月二十八日
    下午五時十五分，車號九九六七－ＤＧ香檳金色福特休旅車
    」，此有本院九十六年十二月二十日勘驗筆錄一件為證。則
    由異議人違規時間即九十六年九月二十八日下午五時二十分
    觀之，該二部車輛之照片應拍攝於違規時間前數分鐘內無訛
    。
  (二)又證人李天生於本院調查中訊問其有關異議人是否曾遭大型
    工程車或休旅車追撞而臨時停車在禁止臨時停車路段時，證
    人李天生結證稱：「到場處理員警不是我，但該員警到場之
    後，發現有兩部車輛，一部是異議人的車輛，一部是九九六
    七—ＤＧ車輛，異議人車輛還停在肇事位置，現場沒有移動
    ，現場位置詳如第一張照片，九九六七—ＤＧ林宜束就停在
    異議人右前方就是路口轉角處，現場員警就拍照、測繪，製
    作談話紀錄表，之後這個案子經過交通大隊分析之後，就依
    照事後分析研判表研判林宜束有兩個責任，涉嫌未注意車前
    狀況，肇事後車輛未定位標繪移離現場，異議人的責任是紅
    線臨時停車，異議人由我開立舉發通知單，我沒有去現場，
    這是我研判後依卷證資料開單告發」、「在異議人之談話紀
    錄表中有記載，遭六０六－ＨＵ大型車輛靠近，所以才將車
    輛暫停在該處，異議人車輛再被林宜束車輛撞擊」等語（見
    本院九十六年十二月二十日訊問筆錄），並提出臺北市政府
    警察局交通警察大隊道路交通事故初步分析研判表、臺北市
    政府警察局信義分局交通分隊Ａ３類道路交通事故調查報告
    表、現場圖、交通事故補充資料表、異議人及林宜束之談話
    紀錄表各一件及現場照片五張附卷可稽。足見異議人辯稱其
    因閃避前方大型車輛故臨時停車在設置禁止臨時停車標線路
    段，嗣又遭後方休旅車追撞，以致未能立即離開等情，應可
    信實。
  (三)從而，本件異議人於上開時地因為閃避大型工程車而臨時停
    車在繪有紅線之禁止臨時停車處所，嗣又遭後方休旅車撞擊
    而無法立即駛離，並非故意在禁止臨時停車路段臨時停車，
    原處分機關認其違規臨時停車，難認允當。故本件異議人之
    異議為有理由，自應由本院將原處分撤銷，改諭知異議人不
    罰，以昭公允。
據上論斷，應依道路交通案件處理辦法第二十條前段，裁定如主
文。
中　　華　　民　　國　　96　　年　　12　　月　　31　　日
      　　　　　　交通法庭法　官  郭顏毓
上正本證明與原本無異。
如不服本裁定應於送達後五日內向本院提出抗告狀。
                          書記官  潘文賢
中　　華　　民　　國　　97　　年　　1 　　月　　2 　　日
